行　政　法　院　判　決　　　　　　　　　　　　　八十七年度判字第一○五五號
　　再 審原 告　岱偉實業股份有限公司
　　代　表　人　甲○○
　　再 審被 告　財政部關稅總局
右當事人間因進口貨物核定稅則號別事件，再審原告對本院中華民國八十七年一月十
五日八十七年度判字第二二號判決提起再審之訴。本院判決如左︰
　　主  文
再審之訴駁回。
　　事  實
緣再審原告委託旭懋報關有限公司於民國八十三年八月十七日向財政部高雄關稅局申
報自印尼進口 INDONESIAN FINISHED FANCY FLOORING 乙批，報單號碼：ＢＣ＼八三
＼四四一六＼○○○五號，報列行為時海關進口稅則（以下簡稱稅則）第四四一八‧
三○‧○○號，互惠稅率百分之二‧五，經該局改列行為時稅則第四四一二‧九九‧
四○號，按互惠稅率百分之二十課徵關稅。再審原告不服，聲明異議，經該局加具意
見，報由再審被告評定，將系爭來貨改列行為時稅則第四四一二．一一．二○號，仍
按互惠稅率百分之二十課徵關稅。再審原告不服，提起訴願，經遭駁回，訴經行政院
台八十四訴字第四五五六○號再訴願決定將原決定及原評定均撤銷，由原評定機關另
為適法之處分。案經再審被告重為評定，仍將系爭來貨歸列行為時稅則第四四一二．
一一．二○號，按互惠稅率百分之二十課徵關稅。再審原告不服，循序提起行政訴訟
，為本院八十七年度判字第二十二號判決（下稱原判決）駁回在案。再審原告以原判
決有行政訴訟法第二十八條第一款、第十款再審情形為由，對之提起再審之訴，茲摘
兩造訴辯意旨於次：
再審原告起訴意旨略謂︰查系爭同類貨品曾經行政院台八十五訴字第○一二五一號再
訴願決定，將原決定及原評定均撤銷，並明「．．．況系爭來貨所應歸列之稅則未
臻明確，得否從將來貨歸列行為時稅則第四四一八．三○．○○號課徵關稅，亦宜
一併斟酌。」合於現代法治國家「罪疑從輕」、「事疑從」法諺，尤其我國目前訴
願係隸屬在行政系統之下，行政院訴願委員會之上開「再訴願決定理由」已一語道破
「系爭貨品稅則之癥結」，且屬法律上見解，依司法院釋字第三六八號解釋意旨及財
政部函示：「稅務官司經上級機關撤銷的理由，若屬上級機關的法律見解與稅捐機關
不同，則稅捐機關在打輸官司後，不得維持原處分，若屬要求稅捐機關重新查明原因
再查處的案件，稅捐機關於查明事實後，才可以維持原處分」，原處分有違行政法則
至明，原判決適用法則亦有違誤。次查原判決引用「．．．及同註解（指國際商品統
一分類制度註解，下稱Ｈ．Ｓ註解）第五五一頁有關稅則第四四○九號之解釋：『木
材（包括用於拼花地板但未裝配之木條及飾條），沿著任何材邊及材面作連續型鉋或
類似加工，（已製舌榫、槽榫．．．或類似加工），不論是否經刨平、砂磨或指接』
，系爭來貨經驗明為已開榫槽之貼面合板加工複合地板，每層單板厚度均未超過六公
厘，核與上開註解之解釋相符．．．」云云，按稅則第四四○九號係「免稅率」，而
拼花地板更有其「專屬稅則」，豈可爰引四四一二稅則，顯然適用法規錯誤。而查系
爭貨品之稅率問題，再審被告曾函請我國駐比利時代表處，向世界海關組織關稅合作
理事會（ＷＣＯ）查詢結果，據我國駐比利時代表處回函「根據世界海關組織即關稅
合作理事會之意見，即類似案件宜驗明用途，並洽請出口國海關提供分類意見，設若
仍有歧見，可請秘書處提Ｈ．Ｓ委員會討論，又拼花地板『木條厚度』以『適宜及實
用』為宜，並無須硬性訂定標準」，又根據上開組織之承辦人員謂「該貨品如為可『
直接使用之地板成品』，則以歸列四四一八．九○項目相關號列為宜」，此均有公文
書為憑，在「處分當時」，再審被告明知竟棄而不論，而鈞院對此重要證據亦未予斟
酌，則在適用法則上，亦將造成重要違誤。再者原判決違背適用法則順序（即特殊性
較具一般性者為優先適用之原則）：(一)本件行政院決定書，在其主觀上已認定「經高
雄關稅總局查驗結果，來貨為貼面合板加工複合地板．．．」，既認定為複合地板，
即應依貨品性質、用途予以歸類方是，設若此一大原則無法堅守，則進口貨品繁多，
可任意認定用途，更可朝令夕改，隨心所欲。且行政院決定書所理由，均係論及加
工合板及其他合板之類，在此所應確認者，即合板或加工合板均屬於「材料或半成品
」，其用途五花八門，各取所需，此乃真正重心之所在，故而稅率應較高。而再審原
告所進口之「銘木拼花地板」已成「定型」，且屬「成品」，僅作地板為其唯一用途
，處分機關焉可恣意擴充解釋﹖再審被告何以捨棄行之多年之四四一八．三○．○○
號之註解，更莫明所以引用至四四○九節之註解，且按該節要屬免稅。足徵處分機關
引用Ｈ．Ｓ無關之解釋加以拼湊，以印證其判斷，而對系爭貨物性質及稅則四四一八
之註解則略而不論，方致作成錯誤決定，而原判未予審酌，即有違證據法則與經驗法
則。(二)依Ｈ．Ｓ解釋準則一：「類、章及分章之標題，僅為便於查考而設，其分類之
核定，應依照稅則號別所列之名稱及有關類或章註為之。」依此準則精神，四四一二
．一一．二○號明定為「加工合板類」，完全未論及拼花地板類，而四四一八節則明
示已組成之「拼花地板」，從而依此稅則精神準則，斷不容處分機關以其主觀並超越
行政裁量權而作出錯誤認定，此舉已嚴重侵及民眾權益，而系爭貨品正合於稅則四四
一八．三○．○○號，故應適用四四一八節之規定，殆無疑義。本案貨品之稅則分類
見解變更，主管機關係依財政部七十五年四月十九日台財關字第七五○五三三八號函
示：「如發現原所歸列之類目號別不適當，擬變更其稅則號別課稅時，除已明文修訂
外，應先報部核定」，並謂本件報奉財政部核准後始據以改估云云，惟查系爭貨品進
口從「七十八年」即已開始，而其答辯書所引用者乃「七十五年」之函件，直到八十
三年八月份始認定不適當，由稅則四四一八號，稅率二．五，冒然改採稅則四四一
二號，稅率二十，尤其經歷八年，已進口之系爭貨品批數不知凡幾之後，再引用七
十五年之函件解釋，難道主管機關從未思及其處分之「適法性」﹖在此尤其應闡明者
，行政命令絕不能任其違背牴觸相關法律，既然系爭貨品未明文修訂，豈容行政命令
優於法律之適用，故原判決顯然適用法則有誤。綜上，原判決顯有違誤，請予廢棄，
並撤銷原處分及一再訴願決定等語。
再審被告答辯意旨略謂︰查再審原告另案進口相同物品（報單號碼：ＢＤ＼八三＼六
一一二＼○○○七號及ＢＤ＼八三＼六一五○＼○○二一號）經行政院台八十五訴字
第○一二五一號再訴願決定書決定：「原決定及評定均撤銷，由原核定機關另為適當
處分」，並指明：「．．．允宜由原評定機關委請專業機構先行驗明來貨是否為拼花
地板後，再行歸列所應歸屬之稅則」。案經高雄關稅局依該訴願決定書意旨檢附貨樣
送請台灣省林業試驗所鑑定結果，貨名與該局查驗結果相符，與本案同屬化粧合板加
工複合地板，並均予歸列稅則四四一二節，本案行政法院據以作成「原告之訴駁回」
之決定，此乃事實認定，非屬法律上見解。依Ｈ．Ｓ註解中文版（八十二年七月版）
第五五四、五五五頁對稅則第四四一二節「合板、單板貼面板及類似積層材」之加工
範疇詮釋：「上述任何種類之板材可能由金屬或塑膠等其他材料加以敷面。另外，本
節之產品可能加工成第四四○九節所述之形式，彎曲加工、波狀加工、穿孔加工、
切削或成型呈方形或長方形以外之形狀或不適於其他節所包括物品之特性之任何加工
」及同註解第五五一頁有關稅則第四四○九節之詮釋：「木材（包括用於拼花地板但
未裝配之木條及飾條），沿著任何材邊及材面作連續型鉋或類似加工，（已製舌榫、
槽榫．．．或類似加工），不論是否經鉋平、砂磨或指接」。本案來貨經高雄關稅局
核明為以素面合板為材質，上貼銘木薄片敷面，四面已開榫槽（凹凸槽），其加工層
次，核符上開註解之詮釋，亦即尚屬稅則第四四一二節「加工合板」範疇，自應歸列
稅則第四四一二節項下。次查木質拼花地板製造過程，前經再審被告函請我國駐比利
時代表處查詢結果，為樹材裁切成一定規格，經拼花排板後熱壓膠合，各層木理方向
相互垂直，再直剖（由中間剖，一分之二），核屬實木拼花製品，此與來貨係在合板
上貼拼花之薄片單板（厚度不超過0.6mm）， 顯有不同。且本案來貨依再審原告於原
訴願書所述之製造過程及加工情形，係在素面合板上貼拼花之薄片單板，四面並開榫
槽，核屬稅則第四四一二節範疇，高雄關稅局參據「Ｈ、Ｓ註解」之詮釋將來貨歸列
於稅則第四四一二節加工合板項下，並無不當。日本關稅週報第二○八二號亦載明類
似貨物「FANCY FLOOR OF WOOD 」應分類於稅則第四四一二節項下。本案來貨經台灣
省林業試驗所鑑定結果為「係以不超過六公厘之單板覆貼於素面合板，並經側面開槽
加工而成之地板用途板料。按海關進口稅則四四一八．三○．○○所陳述之木製拼花
地板係由一層或多層木材之支物上之拼花『木條』所構成者。本案所稱拼花部份為
不超過六公厘之『單板』，與『木條』認定上有所差別。」，則本案貨名鑑定結果，
核與高雄關稅局查驗結果相符，係由五層單板膠合而成，以柳安合板為基材，上層貼
銘木薄片，四面已開槽、製舌榫之加工合板，屬化妝合板加工複合地板，依其製造過
程、結構及加工情形，核屬合板形態，符合ＨＳ註解中文版第五五四頁及第五五五頁
之詮釋，而木製拼花地板列有專屬稅則第四四一八節，兩者貨品品目不同。至於稅則
第四四一二節合板，雖可能加工成稅則第四四○九節所述之形式，惟仍歸屬於稅則
第四四一二節加工合板項下。易言之，本案來貨雖經開槽、製舌榫等製成稅則第四四
○九節形式，惟仍應歸列稅則第四四一二節。復查前開註解已明示拼花地板，係由置
於一層或多層木材之支物上之拼花木條所構成，並非如來貨係以薄片貼於合板基材
之上，兩者顯有不同。且再審原告另案進口相同貨物業經台灣省林業試驗所鑑定：「
．．．可供壁板、家具面板或地板等不同用途，視使用者而定」，則再審原告稱系爭
貨物僅作地板為其唯一用途乙節，核無可採。按財政部七十五年四月十九日台財關字
第七五○五三三八號函示旨意，係要求海關核定稅則時，如擬變更以往所歸列之分類
號列，宜審慎行事，並逐級審核，以確保進口人權益之措施。又依鈞院七十年判字第
六二九號判決所揭：「系爭貨品海關所為稅則分類既無違誤，則再審原告於不同期間
進口相同貨品或其他案外人進口相同貨品，海關之稅則分類是否與本件相同即不在審
究之列，再審原告自不能因海關於本件以外之分類有誤而主張本件亦必應隨之為相同
之錯誤。」之意旨，以往相同貨品縱有不同分類，對本案稅則之核定亦無拘束力。末
查本案系爭貨物業經財政部函請駐比利時代表處向世界海關組織查詢結果，應歸列稅
則第四四一二節相關項下，足見本案海關核列之稅號應屬正確。綜上，再審原告之訴
為無理由，請判予駁回等語。
　　理  由
按行政訴訟法第二十八條第一款所謂適用法規顯有錯誤，係指原判決所適用之法規與
該案應適用之現行法規相違背，或與解釋判例有所牴觸者而言。至於事實之認定或法
律上見解歧異，再審原告對之縱有爭執，要難謂為適用法規錯誤，而據為再審之理由
。又同條第十款所謂當事人發見未經斟酌之重要證物，係指該證物在前訴訟程序時業
已存在，而為當事人所不知或不能使用，今始知悉或得予利用者而言，且以如經斟酌
可受較有利益之裁判者為限，始得據以提起再審之訴。本件再審原告因進口貨物核定
稅則號別事件，不服本院八十六年度判字第二二五五號判決，提起再審之訴，關於其
主張原判決有行政訴訟法第二十八條第一款適用法規顯有錯誤之再審事由部分，經查
原判決駁回再審原告在前訴訟程序之訴係以：「按行為時稅則第四四一二．一一．二
○號為加工合板之外層至少有一層由下述熱帶木材製成者：暗紅柳桉、淺紅柳桉、白
柳桉、西伯木、林巴木、加彭桃花心木、沙比利木、巴篆木、桃花心木、巴西黃檀及
蓋亞那伽羅木，每層厚度不超過六公厘，互惠稅率百分之二十；同稅則第四四一八‧
三○‧○○號為「木製拼花地板」，互惠稅率百分之二‧五。本件來貨經被告（即再
審被告，下同）重為評定，以經高雄關稅局檢附貨樣送請台灣省林業試驗所鑑定，並
請明認定標準，經該所八十五年二月九日八五農林試利字第○七三三號函復：所送
樣品經鑑定結果，係以不超過六公厘之單板覆貼於素面合板，並經側面開槽加工而成
之地板用途板料。行為時稅則第四四一八．三○．三○號之木製拼花地板係由一層或
多層木材之支撐物上之拼花木條所構成者，本案所稱拼花部分為不超過六公厘之「單
板」，與「木條」認定上有所差別，是系爭來貨經高雄關稅局查驗結果，係由五層單
板膠合而成，以柳桉合板為基材，上層貼銘木簿片，四面已開槽、製舌榫之加工合板
，屬化妝合板加工複合地板，與拼花地板係由置於一層或多層木材之支撐物上之拼花
木條所構成者不同，依其製造過程及加工情形，系爭來貨自應歸列行為時稅則第四四
一二．一一．二○號，按互惠稅率百分之二十課徵關稅，發給關評台第000000
00號評定書。原告（即再審原告，下同）循序提起行政訴訟，主張原處分違背適用
法則順序，被告核定稅則毫無準則章法，且罔顧依法行政原則，運用公權力，從事事
後補強，憑主觀及對註解之謬認，對來貨改行核課重稅云云。惟查本件來貨經高雄關
稅局查驗結果，為貼面合板加工複合地板，係由五層單板膠合而成，每層厚度均未超
過六公厘，以柳安合板為基材，上層貼銘木薄片，四面已開槽製舌榫之加工合板。參
據國際商品統一分類制度註解中文版（八十二年七月版，以下簡稱ＨＳ註解）第五五
四頁及第五五五頁對第四四一二節「合板、單板貼面板及類似積層材」之加工範疇詮
釋如下：「上述任何種類之板材，可能由金屬或塑膠等其他材料加以敷面。另外，本
節之產品可能加工成第四四○九節所述之形式，彎曲加工、波狀加工、穿孔加工、
切削或成型呈方形或長方形以外之形狀或不適於其他節所包括物品之特性之任何加工
」，及同註解第五五一頁有關稅則第四四○九節之詮釋：「木材（包括用於拼花地板
但未裝配之木條及飾條），沿著任何材邊及材面作連續型鉋或類似加工，（已製舌榫
，槽榫，．．．或類似加工），不論是否經刨平、砂磨或指接．．．」，高雄關稅局
以系爭貨物核與上開註解詮釋相符，予以改列進口稅則第四四一二‧一一‧二○號，
按稅率二十課徵，要無不合。且本案貨品之稅則分類見解變更，已依財政部七十五
年四月十九日台財關第七五○五三三八號函規定：「如發現原所歸列之類目號別不適
當，擬變更其稅則號別課稅時，除已明文修訂者外，應先報部核定。」，報經財政部
核准後始據以改估，難謂是項認定無準則章法。再原告所指前案進口相同物品（報單
號碼ＢＤ＼八三＼六一一二＼○○○七號及ＢＤ＼八三＼六一五○＼○○二一號）經
行政院台八十五訴字第○一二五一號再訴願決定書決定：「原決定及評定均撤銷，由
原評定機關另為適當處分」，並明：「允宜由原評定機關委請專業機構先行驗明來
貨是否為拼花地板後，再行歸列所應歸屬之稅則」。經高雄關稅局依該訴願決定書意
旨檢附貨樣送請臺灣省林業試驗所鑑定結果，核與該局查驗結果相符，與本案同屬化
妝合板加工複合地板，並均予歸列稅則四四一二節，行政院據以作成「再訴願駁回」
之決定，尚無不當。原告所訴前案行政院再訴願決定書，已將原決定及原評定均撤銷
，但在後進口與系爭貨品完全相同之貨品，如今卻遭行政院決定書作成「再訴願駁回
」之決定，益顯本件行政處分要屬違背法令云云，核不足採。次查本件經被告檢樣送
請台灣省林業試驗所鑑定貨樣是否為拼花地板或化妝合板加工複合地板，並請明認
定標準。據該所八十五年二月九日八五農林試利字第○七三三號函復鑑定結果謂：「
係以不超過六公厘之單板覆貼於素面合板，並經側面開槽加工而成之地板用途板料。
按海關進口稅則四四一八．三○．○○所陳述之本製拼花地板係由一層或多層木材之
支物上之拼花『木條』所構成者。本案所稱拼花部分為不超過六公厘之『單板』，
與『木條』認定上有所差別」，有該函附原處分案卷可稽，其鑑定結果與高雄關稅局
查驗結果相符，係由五層單板膠合而成，以柳桉合板為基材，上層貼銘木薄片，四面
已開槽、製舌榫之加工合板，屬化妝合板加工複合地板，依其製造過程、結構及加工
情形，仍屬合板形態，符合前開Ｈ．Ｓ．註解中文版第五五四頁及第五五五頁之詮釋
，而木製拼花地板列有專屬稅則第四四一八節，兩者貨品品目不同。至於稅則第四四
一二節之加工合板，雖可能加工成稅則第四四○九節所述之形式，惟仍應歸屬於稅
則第四四一二節加工合板項下。即來貨雖經開槽、製舌榫等製成稅則第四四○九節形
式，惟仍應歸列稅則第四四一二節。再查Ｈ．Ｓ．註解第五五八頁已明示拼花地板，
係由置於一層或多層木材之支撐物上之「拼花木條」所構成，並非如來貨係以薄片貼
於合板基材之上，兩者自不相同。來貨既經驗明為化妝合板加工複合地板，與拼花地
板不同，兩者分列不同稅則號別節中，自應依「國際商品統一分類制度解釋準則」準
則一：「類、章及分章之標題，僅為便於查考而設；其分類之核定，應依照稅則號別
所列之名稱及有關類或章註為之」規定辦理。則原告所訴以往均按進口稅則第四四一
八．三○．○○號課徵關稅，關稅當局在無憑據下將系爭貨品依稅則四四一二課稅，
不符法制一節，與事實不符。另案柏岱公司進口貨物之表層厚度為○‧一公分，經核
符合財政部八十四年十一月二十五日「研商有關Ｈ．Ｓ．第四四一二及第四四一八節
加工地板之稅則分類事宜」會議紀錄結論：「(一)為便於實務上的執行．．．稅則號別
第四四一八節木製拼花地板之適用以拼花層由厚度一公厘及以上之拼花木條構成者為
限，做為通案之分類依據」。而本案系爭貨物經核表層厚度為○‧六公厘以下，兩者
不同，自無從引用該案資為原告有利之認定。再查木質拼花地板製造過程，前經被告
函請我國駐比利時代表處查詢結果，為樹材裁切成一定規格，經拼花排板後熱壓膠合
，各層木理方向相互垂直，再直剖（由中間剖，一分為二），核屬實木拼花製品，此
與來貨係在合板上貼拼花之薄片單板（厚度不超過0.6MM ）顯有不同；且來貨經鑑定
結果與稅則第四四一八．三○．○○號之木製拼花地板不同業如前述；另依卷附日本
關稅週報第二○八二號所載類似貨物「FANCY FLOOR OF WOOD 」應分類於稅則第四四
一二節項下，亦足佐證原處分分類應屬正確。又另案相同貨物經高雄關稅局檢樣送請
台灣省林業試驗所鑑定來貨是否為拼花地板或化妝合板加工複合地板，經該所八十五
年六月十日八五農林試利字第三二六○號函復，略以「貴局送鑑地板樣品．．．，可
供壁板或家具面板等用途，使用者而定」，有該鑑定函附卷可稽，原告主張關稅當
局認來貨可供壁板或家具面板之用純屬臆度，即與事實不符，而台灣省林業試驗所係
財政部核定之木材鑑定權威機構，具專業素養，其鑑定結果自具公信力。又原告另案
進口與系爭來貨相同之銘木拼花地板，業經經濟部國際貿易局函請駐比利時代表處向
世界海關組織查詢結果，認所附貨樣以歸列稅則第四四一二節相關項下為宜，有駐比
利時代表處八十五年十一月二十九日比利字第五○五號簡函影本附卷可稽，又該代
表處八十六年七月十日比利字第三二九號簡函檢附世界海關組織提供之DOC.40.475
E 原文影本及中譯本各一份在卷。而依該DOC 40.475E 地板嵌板之分類Ｈ‧Ｓ委員會
之決議理由略謂：「根據提供之資料及樣品，該產品為嵌板（寬大約三十公分，長約
一八○公分）由合板（八至十二公分厚）表面貼木薄片（由木積層材之刨片）組成，
以便仿成拼花木條製之地板嵌板。其表面經砂磨、色及上漆，有些表面經縱向溝痕
加工，該嵌板每端製舌榫，兩邊製溝槽．．．。檢視該產品其已組成嵌板，非屬拼花
木條拼成（根據註解第六七八頁第二段對四四○九之解釋）。秘書處亦認為該製造商
雖說明其可為拼花地板，但仍無法歸列稅則第四四一八‧三○節，該嵌板不適用於建
築用細木製品及木作成品或鑲空格子板之述，因而稅則第四四一八‧九○其他目亦
被排除。根據提供之製作過程（表面加工製舌榫）該產品應歸列稅則四四一二節。秘
書處依據解釋準則I認為其係貼面合板嵌板而應歸列該節。」等情，並有印尼木板公
會提供之已完成地板之製作流程影本附卷可按。是本件系爭貨品，應歸列進口稅則第
四四一二‧一一‧二○節，已無疑義。又原處分依實際來貨歸列進口貨物稅則，與法
律不溯既往原則無違。」等語為得心證之理由，經核原判決所適用之法規與該案應適
用之現行法規並不相違背，與解釋、判例均無相牴觸情形。至再審原告提出證(四)之剪
報乙則影本，引用司法院釋字第三六八號解釋，主張原處分同類貨品，曾經行政院再
訴願決定，將原決定及原評定處分均撤銷，其所持之法律見解，再審被告應受其拘束
云云，經查上開行政院台八十五訴字第○一二五一號再訴願決定除主文「原決定及評
定均撤銷，由原核定機關另為適當處分」外，其理由並指明「允宜由原評定機關委請
專業機構先行驗明來貨是否為拼花地板後，再行歸列所應歸屬之稅則。」該決定並未
明確指明系案貨品應歸列何項稅則號別，則再審被告（之高雄關稅局）檢附貨樣送請
台灣省林業試驗所鑑定結果，貨名與再審被告查驗結果相同，與本案同屬化粧合板加
工複合地板，乃均予歸列稅則四四一二節，此乃事實認定而非法律見解，原判決加以
採信，屬於取捨證據，認定事實職權之行使，並非法定再審之事由，無違背行政訴訟
法第四條或訴願法第二十四條或司法院釋字第三六八號解釋可言。原判決所採ＷＣＯ
討論結論或臺灣林業試驗所鑑定結果，係就相同貨物應歸列進口時何項稅號別為鑑定
或討論，因有爭議，始進行鑑定或討論，其鑑定、討論時間在進口之後，事所必然，
所適用之稅則既未修正或變更，即無法律不溯既往原則之適用問題，財政部七十五年
台財關字第七五○五三三八號函於進口時尚有效存在，被告予以援用，亦無違誤。我
駐比利時代表處八十四年間覆函所載ＷＣＯ意見，未明確表示系爭貨品應歸列何項稅
號別，原判決採嗣後ＷＣＯ討論結論，未違反證據法則，且系爭貨品究應歸列何項稅
則號別，係事實認定問題，再審原告亦不得執為再審理由。至關於再審原告主張原判
決有行政訴訟法第二十八條第十款發見未經斟酌之重要證物部分，經查：再審原告再
審起訴狀所提出之證一為本院原判決即八十七年度判字第二二號判決，證二為本件再
審起訴狀副本，均非證物。證三為行政院台八十五訴字第○一二五一號再訴願決定書
、證五為比利時代表處函影本及證六之德國經濟辦事處關稅登記表、台北市政府（八
五）府訴字第八五○三二六五四號訴願決定、行政院台八十四訴字第四五三六八號再
訴願決定及本院八十五年度判字第九七八號判決，乃再審原告於前訴訟程序即已提出
據以主張之證物，非原判決後發見之新證物，即非行政訴訟法第二十八條第十款所稱
之證物。證四係剪報影本，不得據為認定之證據，且所載內容係關於司法院釋字第三
六八號解釋，原判決未違反該解釋意旨前已述明，自亦無從據為有利於再審原告之判
決。又證六之印尼製銘木地板證明書，未能證明係就系爭貨物所出具。另再審起訴狀
所附第一五六八期稅務旬刊第十九頁，係作者個人對稅案之評析，難以作為裁判之依
據。從而再審原告所訴各節，均無足取，應認其再審之訴為無理由，而予駁回。
據上論結，本件再審之訴為無理由，爰依行政訴訟法第三十三條、民事訴訟法第五百
零二條第二項，判決如主文。
中    華    民    國     八十七      年      五      月     二十九      日
                    行 政 法 院 第 三 庭
                                審 判 長 評  事      陳  石  獅
                                         評  事      趙  永  康
                                         評  事      高  啟  燦
                                         評  事      蔡  進  田
                                         評  事      鄭  淑  貞
右  正  本  證  明  與  原  本  無  異
                                         法院書記官  阮  桂  芬
中    華    民    國     八十七      年      六      月       一        日
